

PERFIL

Ingeniero en Sistemas Computacionales con una sólida formación académica y experiencia en proyectos académicos y personales en desarrollo de software, bases de datos.

Apasionado por aprender nuevas tecnologías, resolver problemas complejos y trabajar en equipo para lograr soluciones innovadoras.

CONTACTO

- CERRADA HIDALGO
 N° 13, SAN ANTONIO
 TECOMITL, MILPA
 ALTA, CDMX, CP
 12100
- ing.bollas@gmail.com
- 5615120637

PORTAFOLIO: https://yakumo-sahashi.github.io/miportafolio/

DIEGO ALBERTO BOLLAS PAREDES

ING. EN SISTEMAS COMPUTACIONALES

EDUCACIÓN

INSTITUTO TECNOLÓGICO DE MILPA ALTA II

ING. EN SISTEMAS COMPUTACIONALES

CENTRO DE ESTUDIOS TECNOLÓGICOS INDUSTRIAL Y DE SERVICIOS NO. 001

BACHILLERATO TÉCNICO EN PROGRAMACIÓN

ÁREAS DESTACADAS

Programación orientada a objetos, diseño de bases de datos, diseño web, desarrollo de framework seguridad informática, sistemas operativos.

EXPERIENCIA LABORAL

DOCENTE: INSTITUTO TECNOLÓGICO DE MILPA ALTA II | 2024 - ACTUAL |

- Clases de sistemas operativos, programación, desarrollo web, diseño de base de datos en la carrera de Ing. en sistemas computacionales.
- Impartición de cursos de programación.
- Asesoraría a residentes del área de sistemas.

ENLACE B EN LA JUD DE PROCESOS Y GESTIÓN: IEMS EMILIANO ZAPATA MILPA ALTA | 2024 |

- Desarrollo de sistemas web.
- Mantenimiento a laboratorios de cómputo.
- Mantenimiento a red escolar.
- Atención a docentes y alumnos.
- Diseño de imágenes y vídeos.

DOCENTE DE CURSO: DESARROLLO DE APLICACIONES MOVILES EN ANDROID | 2023 |

- Diseño de interfaces.
- Programación de funcionalidad.

RESIDENCIAS PROFESIONALES: INSTITUTO TECNOLÓGICO DE MILPA ALTA II | 2023 |

- Líder de proyecto.
- Diseño de interfaces.
- Diseño base de datos.
- Optimización de código.
- Validaciones de Seguridad.
- Migración de base de datos.Capacitación de personal.
- Desarrollo de framework.

CONOCIMIENTOS

LENGUAJES:

- PHP
- JAVASCRIPT
- PYTHON
- JAVA

BASE DE DATOS:

- MySQL
- MariaDB

HERRAMIENTAS Y TECNOLOGÍAS:

- GIT
- HTML/CSS
- LARAVEL
- REACT
- JQUERY
- BOOTSTRAP
- COMPOSER
- NPM

SISTEMAS OPERATIVOS:

- WINDOWS
- LINUX

LOGROS Y CERTIFICACIONES

Certificado en Ciencia de Datos en Python:

cognitiveclass.ai (IBM Developer Skills Network) |2023|

Curso Desarrollador Backend:

<u>capacitateparaelempleo.o</u> <u>rg (Fundación Carlos</u> Slim) |2023|

Desarrollo de framework de autoría propia en PHP: BLUE CODE |2023|

SISTEMA INTERNO DE CONTROL DE INVENTARIO Y PACIENTES: OPTICA VISIÓN MÉXICO | 2023 | (FREELANCE)

- Diseño de interfaz.
- Programación de sistema.
- Optimización del código.
- Migración de información a base de datos SQL.
- Implementación de sistema.

ASESORIAS A ALUMNOS: Cetis No. 001 | 2023 |

- Asesoría en desarrollo y programación de prototipos de software.
- Adiestramiento en diseño de imágenes con software dedicado.

PÁGINA WEB PERSONALIZADA: PINEDA TEPALCAPA & ASOCIADOS | 2022 - 2023 | (FREELANCE)

- Diseño de sitio web.
- Desarrollo de sistema de contacto.
- Configuración de servidor.
- Creación de correos corporativos.
- Mantenimiento a sitio web.

CONCURSO DE PROGRAMACION: CODING CUP TECNM |2022 – 2024|

- Participante en el concurso de programación a nivel nacional "CODING CUP TECNM" (2022 2023)
- Asesor de concursantes del Instituto Tecnológico de Milpa Alta II (2024).